臺灣新竹地方法院民事裁定           
                                    111年度司繼字第568號
聲  請  人  財政部國有財產署中區分署
            即被繼承人詹智呂之遺產管理人  

法定代理人  趙子賢  
代  理  人  許禎彬  


上列聲請人聲請對被繼承人詹智呂之債權人及受遺贈人為公示催
告，本院裁定如下：
    主  文
准對被繼承人詹智呂（男、民國00年0月0日生、110年11月3日死
亡、身分證統一編號：Z000000000號，生前最後住所：新竹市○
區○○路00號7樓）之債權人及受遺贈人為公示催告。
被繼承人詹智呂之債權人及受遺贈人，應自本公示催告最後登載
公報、新聞紙或其他相類之傳播工具之日起壹年貳月內，向聲請
人即財政部國有財產署中區分署即被繼承人詹智呂之遺產管理人
（地址：臺中市○區○○路000號3樓）報明債權及為願受遺贈與否
之聲明。
債權人、受遺贈人如不於前開期間內為報明、聲明者，僅得就賸
餘遺產行使其權利。前開期限屆滿，無繼承人承認繼承時，被繼
承人詹智呂之遺產於清償債權，交付遺贈物，並依法移交大陸地
區繼承人後，如有賸餘，即歸屬國庫。
聲請人應於收受本裁定之日起貳月內，將本裁定登載於公報、新
聞紙或其他相類之傳播工具壹日，並將登載證據檢送本院。
聲請程序費用新臺幣壹仟元由被繼承人詹智呂之遺產負擔。
    理  由
一、本件聲請意旨略以：緣被繼承人詹智呂之繼承人全數危大陸
    地區人民，聲請人前經本院111年度司繼字第65號民事裁定
    選任為被繼承人詹智呂之遺產管理人，已遵執行職務，爰依
    民法第1178條、第1179條及大陸地區人民繼承被繼承人在臺
    灣地區之遺產管理辦法第4條之規定，聲請依法裁定准對被
    繼承人詹智呂之債權人及受遺贈人，為一定期間內報明債權
    及願受遺贈與否聲明之公示催告，俾利管理被繼承人詹智呂
    之遺產等語。
二、按法院依臺灣地區與大陸地區人民關係條例第67條之1第1項
    指定財政部國有財產署（以下簡稱國產署）為遺產管理人所
　　管理之遺產，依本辦法管理、處分、移交。又國產署經法院
    指定為遺產管理人後，應即聲請法院發給裁定確定證明書，
    並辦理下列事項：一、接管遺產及編製遺產清冊。二、為保
    存遺產必要之處置。三、聲請法院對大陸地區以外之繼承人
    、債權人及受遺贈人為公示催告。被繼承人之債權人或受遺
    贈人為已知者，應通知其陳報權利。此為大陸地區人民繼承
    被繼承人在臺灣地區之遺產管理辦法第2條、第4條所明定。
    又按遺產管理人確定後，應聲請法院依公示催告程序，限定
    一年以上之期間，公告被繼承人之債權人及受遺贈人，命其
    於該期間內報明債權，及為願受遺贈與否之聲明，民法第11
    79條第1項第3款定有明文。查聲請人之前揭主張，業據本院
    依職權調閱上開選任遺產管理人事件之卷宗，核閱無訛，自
    堪信為真實。從而，聲請人公示催告之聲請應予准許，爰裁
    定如主文第1至3項所示。
三、次按法院公示催告應公告之；公示催告之公告應揭示於法院
    公告處、資訊網路及其他適當處所；法院認為必要時，並得
    命登載於公報或新聞紙，或用其他方法公告之，家事事件法
    第130條第3、4項規定甚明。準此，本院既准對於被繼承人
    詹智呂之債權人及受遺贈人為報明債權及願受遺贈與否之聲
    明之公示催告，爰併依上開規定裁定如主文第4項所示。
四、爰依家事事件法第127 條第4 項，裁定如主文。
五、如對本裁定抗告須於裁定送達後10日內向本院提出抗告狀，
    並繳納抗告裁判費新台幣1,000元。
中　　華　　民　　國　　111 　年　　5 　　月　　18　　日
                  家事法庭司法事務官呂欣璇